【裁判字號】    95,抗,277
【裁判日期】    951025
【裁判案由】    確定訴訟費用
【裁判全文】
臺灣高等法院臺南分院民事裁定           95年度抗字第277號
抗 告 人  甲○○
相 對 人  乙○○
上列當事人間請求分割共有物事件，抗告人因確定訴訟費用額事
件，對於中華民國95年8月9日臺灣嘉義地方法院95年度聲字第38
3號裁定提起抗告，本院裁定如下：
    主    文
抗告駁回。
抗告訴訟費用由抗告人負擔。
    理    由
一、本件抗告意旨略以：原法院以95年度聲字第383號確定訴訟
    費用裁定，命抗告人給付相對人新台幣（下同）11,904元，
    惟本件訴訟費用額並非全由相對人所支付，其中繪製分割複
    丈成果圖之所需費用，原法院曾以94年3月22日嘉院雲民憲9
    3調字第141號函載由相對人預繳，嗣以94年4月8日嘉院雲民
    憲93調字第141號函更正由抗告人預繳，抗告人遂於94年4月
    28日向嘉義縣水上地政事務所繳納該筆費用共計6,475元，
    此有地政規費徵收聯單乙紙為憑，故相對人所聲請確認訴訟
    費用之總額，應將抗告人業已支付之上開費用合併計算，爰
    為此提起抗告等語。
二、按法院未於訴訟費用之裁判確定其費用額者，第一審受訴法
    院於該裁判有執行力後，應依聲請以裁定確定之，民事訴訟
    法第91條第1項定有明文。次按當事人分擔訴訟費用者，法
    院應於裁判前命他造於一定期間內，提出費用計算書及釋明
    費用額之證書；他造遲誤前項期間者，法院得僅就聲請人一
    造之費用裁判之，但他造嗣後仍得聲請確定其訴訟費用額，
    民事訴訟法第92條亦定有明文。
三、經查，兩造間請求分割共有物事件，業經原法院94年度訴字
    第435號判決確定在案，嗣相對人向原法院聲請裁定確定訴
    訟費用額，經原法院調卷審查，確定相對人所預納之訴訟費
    用、地籍謄本費、複丈費及建物測量費合計新台幣75,351元
    ，抗告人按其應有部分應負擔比例為576分之91，而計算出
    抗告人應負擔之訴訟費用額為11,904元並加給按法定利率計
    算之利息，依法並無不合。
四、抗告人主張其亦有預納訴訟費用之事實，固據抗告人提出前
    開臺灣嘉義地方法院函、嘉義縣水上地政事務所函及地政規
    費徵收聯單附卷為證，堪認抗告人確有預先繳納地籍謄本費
    、複丈費及建物測量費共計6,475元之情事。惟揆諸上揭法
    律規定，命當事人兩造分擔訴訟費用者，兩造各得聲請確定
    訴訟費用額，抗告人依法既得另行聲請確定訴訟費用額，則
    其提起本件抗告，顯然缺乏權利保護必要之要件，是抗告為
    無理由，應予駁回。
五、據上論結，本件抗告為無理由，依民事訴訟法第495條之1第
    1項、第449條第1項、第95條、第78條，裁定如主文。
中    華    民    國    95    年  10    月    25      日
                  民事第一庭    審判長法  官  林金村
                                      法  官  胡景彬
                                      法  官  林輝雄
上為正本係照原本作成。
不得抗告。
中    華    民    國    95    年  10    月    26      日
                                      書記官  黃惠美
                                                  Ｊ


司法院資訊處製作；財團法人民間司法改革基金會備份。
